【裁判字號】    90,易,2484
【裁判日期】    900817
【裁判案由】    傷害
【裁判全文】
臺灣高雄地方法院刑事判決                          九十年度易字第二四八四號
    公  訴  人  臺灣高雄地方法院檢察署檢察官
    被      告  甲○○
右列被告因傷害案件，經檢察官提起公訴（九十年度偵字第七四二八號），本院判決
如左：
    主  文
甲○○傷害人之身體，累犯，處拘役參拾日，如易科罰金以參佰元折算壹日。
    事  實
一、甲○○前因違反肅清煙毒條例案件，經法院分別判處有期徒刑二年、五年，定其
    應執行刑六年六月確定，嗣於民國八十五年九月十六日假釋出獄，刑期至八十九
    年十月五日執行完畢。詎猶不知悔改，於九十年一月二十一日下午一時四十二分
    許，在高雄市苓雅區○○○路四十六之二號住家前，因不滿乙○○因故與其母何
    桂月（另行偵結）發生爭執，竟基於傷害之故意，右手持自路旁拾起不詳人所有
    之畚箕一個，左手持不詳人所有之竹柄一支追打乙○○，致乙○○受有右手掌、
    左上手臂、額頭瘀腫傷之傷害。
二、案經乙○○訴請臺灣高雄地方法院檢察署檢察官偵查起訴。
    理  由
一、訊據被告甲○○固坦承持畚箕、竹柄毆打告訴人乙○○，並致告訴人乙○○受有
    右手掌、左上手臂、額頭瘀腫傷等傷害之事實，惟矢口否認有何傷害之犯行，辯
    稱：是因為乙○○先出手打伊，伊才出手打乙○○，而且伊母親說發生爭執的日
    期應該是九十年一月十四日，而不是九十年一月二十一日云云。
二、經查，於九十年一月二十一日下午一時四十二分許，在高雄市苓雅區○○○路四
    十六之二號前，被告係因告訴人乙○○與其母發生爭執，進而持畚箕、竹柄追打
    告訴人乙○○等情，業經告訴人乙○○指述綦詳，而告訴人乙○○因而受有右手
    掌、左上手臂、額頭瘀腫傷等傷害之情，並有協和醫院九十年一月二十一日診斷
    證明書一紙在卷可稽。被告雖辯稱係因告訴人乙○○先出手，出於自衛始還手等
    語，然由告訴人乙○○所受之傷害為右手掌、左上手臂、額頭瘀腫傷之傷害，部
    位遍及左、右手部及額頭，並均係瘀腫傷，顯係經施以相當之力道所造成，況被
    告前於本院亦供稱：「是因為我去他那邊問他為何去我們家理論時，他就推我說
    為何我去他家，口氣很不好，我一氣之下就拿棍子打他，他先生回來，就拿刀子
    要捅我，我就跑掉，我叫警察來警察還維護他們。」等語（見本院九十年七月十
    七日審判筆錄），足見告訴人乙○○並無何傷害被告之行為在先，輔以被告毆打
    告訴人乙○○時所用之工具為畚箕、竹柄，顯見被告係出於傷害之故意，積極主
    動攻擊告訴人乙○○而致告訴人乙○○成傷。至被告雖另辯稱案發當日應係九十
    年一月十四日云云，惟本件案發之時間係九十年一月二十一日一情，已經告訴人
    乙○○指述在卷，被告並供稱僅記憶案發當日為星期日，對日期則無記憶（見本
    院九十年七月十七日審判筆錄），足見被告僅得確定案發當日係星期日，而九十
    年一月二十一日恰為星期日無訛，是告訴人乙○○指述之日期應屬可採。末者，
    告訴人乙○○所提出錄影帶畫面所顯示之日期雖為九十年一月二十二日，惟經告
    訴人乙○○表示錄影帶畫面所顯示之日期應比實際日期多一日，被告亦供稱事發
    當日係星期日，益徵錄影帶畫面所顯示之日期確屬有誤，併予敘明。被告所辯，
    均無足採。事證明確，被告犯行，應堪認定。
三、核被告甲○○所為，係犯刑法第二百七十七條第一項之傷害罪。又被告前因違反
    肅清煙毒條例案件，經法院分別判處有期徒刑二年、五年，定其應執行刑六年六
    月確定，於八十九年十月五日執行完畢，有臺灣高等法院被告全國前案紀錄表可
    參，其受有期徒刑之執行完畢，五年以內再犯本件有期徒刑以上之罪，為累犯，
    應依刑法第四十七條規定加重其刑。爰審酌被告因其母與告訴人乙○○間起爭執
    ，竟即持畚箕、竹柄追打告訴人乙○○，致告訴人乙○○成傷，惟念告訴人乙○
    ○所受之傷害非重等一切情狀，量處如主文所示之刑，並諭知如易科罰金之折算
    標準。至畚箕一個、竹柄一支並非被告所有，業經被告供承在卷，又無積極證據
    足認係被告所有，爰不併予宣告沒收，附此敘明。
據上論斷，應依刑事訴訟法第二百九十九條第一項前段，刑法第二百七十七條第一項
、第四十一條第一項、第四十七條，罰金罰鍰提高標準條例第一條前段、第二條，判
決如主文。
中      華      民      國    九十      年      八      月     十七     日
                                  臺灣高雄地方法院刑事第七庭
                                      法  官   曾  淑  娟
右正本證明與原本無異。
如不服本判決，應於判決送達後十日內，向本院提出上訴狀。
                                      書記官   陳  恩  如
中      華      民      國    九十    年      八      月     十七     日
附錄本判決論罪之法條：
中華民國刑法第二百七十七條第一項：
傷害人之身體或健康者，處三年以下有期徒刑、拘役或一千元以下罰金。


司法院資訊處製作；財團法人民間司法改革基金會備份。
